臺灣高等法院刑事判決　　　　　　　 100年度上訴字第3013號
上　訴　人
即　被　告　劉沛顯
上列上訴人因違反藥事法案件，不服臺灣桃園地方法院100年度
訴字第460號，中華民國100年8月31日第一審判決（起訴案號：
臺灣桃園地方法院檢察署99年度偵字第23306號），提起上訴，
本院判決如下：
    主  文
上訴駁回。
    事  實
一、劉沛顯明知甲基安非他命係毒品危害防制條例所管制之第二
    級毒品，並經中央衛生主管機關行政院衛生署明令公告列為
    禁藥管理，不得非法持有、轉讓，竟於民國99年8月1日上午
    8時許，在其位於桃園縣桃園市○○街8巷8號住處內，基於
    轉讓屬禁藥之第二級毒品甲基安非他命之犯意，將其所有可
    供單次施用不詳重量（無證據證明純質淨重達10公克以上）
    之甲基安非他命無償轉讓予其友人邱美霞，供其置於玻璃球
    內點火燃燒產生煙霧後施用1次。復於同年月20日上午9時許
    （起訴書僅記載99年8月1日至同年月22日間之某時，應予更
    正），在劉沛顯某真實姓名年籍均不詳、綽號「阿文」之友
    人位在桃園地區某住處內，另行基於轉讓屬禁藥之第二級毒
    品甲基安非他命之犯意，又將其所有可供單次施用不詳重量
    （無證據證明純質淨重達10公克以上）之甲基安非他命再次
    無償轉讓予邱美霞，供其置於玻璃球內點火燃燒產生煙霧後
    施用1次。
二、嗣於99年8 月22日凌晨5 時15分許，邱美霞駕駛車號G7-532
    9 號自小客車搭載劉沛顯行經桃園縣桃園市○○路645 號前
    時，因邱美霞將其所駕車輛違規停放在禁止臨時停車之路口
    轉角，遭巡邏員警趨前勸導。員警於盤查邱美霞、劉沛顯之
    際，即以目光檢視發現劉沛顯當時所穿襯衫之左側口袋內藏
    放疑似第二級毒品甲基安非他命1 小包，經警方查扣後，繼
    而依邱美霞及劉沛顯之同意，陸續在上開車輛之中央扶手縫
    隙內查扣第二級毒品甲基安非他命1 包，另於邱美霞所有黑
    色皮包內之小零錢包中，亦有查扣第一級毒品海洛因2 包、
    第二級毒品甲基安非他命7 包，始循線查悉上情。
三、案經桃園縣政府警察局移送臺灣桃園地方法院檢察署檢察官
    偵查起訴。
    理  由
壹、證據能力方面：
一、按被告之自白非出於強暴、脅迫、利誘、詐欺、疲勞訊問、
    違法羈押或其他不正之方法，且與事實相符者，得為證據；
    被告陳述其自白係出於不正之方法者，應先於其他事證而為
    調查，該自白如係經檢察官提出者，法院應命檢察官就自白
    之出於自由意志，指出證明之方法，刑事訴訟法第156 條第
    1項、第3項分別定有明文。本案被告劉沛顯於原審準備程序
    中先是辯稱：伊於警、偵訊時因有吸毒而神智不清云云。嗣
    於原審審理期日，全部證據業經提示調查完畢後，又突然改
    稱：警詢時因為伊急著回家，而且警察說如果承認有請邱美
    霞吸食毒品，就可以趕快回家，伊才會承認有轉讓，之後也
    是因為急著要回家，才會在檢察官那邊也坦承有轉讓毒品云
    云。惟查：
(一)、證人即本案承辦員警王志文於原審審理時具結證稱：依我擔
    任警員5年的值勤經驗，本件被告不論是在查獲當時或製作
    筆錄過程中，均未見其有何毒癮發作的情況；一開始我問他
    筆錄的時候，就有詢問過被告的精神狀況，被告當時說他是
    清醒的，我才繼續詢問，問到有關被告如何轉讓毒品給邱美
    霞的部分時，因為要比較慎重，我還有再次詢問過被告他是
    否清醒，被告還是回答說他有清醒等語（見原審卷第36頁反
    面、第37頁）。而證人即另名查獲員警林裕棋亦證稱：被告
    在遭警查獲時，雖然身體有發抖，但其發抖的情況與一般毒
    癮發作的狀況明顯不同，到了製作筆錄時，被告精神狀況或
    對答都很正常等語明確（見原審卷第38頁正反面）。經核證
    人王志文、林裕棋前揭證詞均係就其案發當時親身經歷查獲
    被告繼而為之製作警詢筆錄等經過所為陳述，所證內容詳細
    明確，非但未有瑕疵矛盾，彼此所述亦互核相符，已可見並
    非子虛。實由徵諸被告於警詢時，對於警方所詢各該問題細
    節，均能詳為說明並表示意見，甚且亦尚曾一度否認有無償
    提供他人施用毒品等節，尤徵被告於警詢時並未有何因毒癮
    發作而神智不清之狀況。被告辯稱警詢時其因吸毒而神智不
    清云云，顯屬虛妄。
(二)、其次，經原審於100年7月5日勘驗被告於99年8月22日晚間10
    時48分之偵訊光碟，亦已確認檢察官偵訊過程態度良好，未
    見有何對被告施以脅迫、利誘或以其他不正之方法詢問情事
    ，而被告在接受偵訊的過程中，始終手戴手銬、腳步穩定站
    立接受訊問，未見有何躁動顫抖、打噴嚏、抽搐等不適情形
    。被告雖偶有打呵欠或揉眼睛之舉動，但其神態並未恍惚，
    亦無難以辨識檢察官提問之狀況，且被告在陳述時，均能有
    條理針對檢察官之提問回答，沒有前後矛盾或不知所云的情
    狀，有原審所製之勘驗筆錄在卷為憑（見原審卷第26頁）。
    由上開勘驗結果，亦可確定被告辯稱伊因吸毒神智不清而在
    偵訊中坦承轉讓毒品云云，亦屬臨訟杜撰之詞，不值採憑。
(三)、再者，被告劉沛顯早於原審準備程序時，即已明白供稱：「
    （你先前於警詢時有無人勉強你講不響講的話？）沒有，筆
    錄都是我自己做的，筆錄上記載的都是我自己講的話」、「
    （你先前於偵查中，檢察官有無勉強你講你不想講的話？）
    沒有，筆錄上記載的都是我自己講的話」等語在卷（見原審
    卷第20頁反面）。則其事後於原審審理期日時全部證據調查
    完畢後，始改稱係警方說承認犯罪可以趕快回家，才會認罪
    云云，所辯是否可信，殊值懷疑。尤以被告於查獲當時乃為
    30餘歲之智識健全成年人，其對於自承轉讓毒品犯行之後果
    ，理應知之甚明，倘被告確屬無辜清白，理應於警、偵訊中
    極力否認辯駁，以免無端遭刑事追訴，始合常理，詎其竟謂
    僅係因急著回家，才會故意承認不實之犯行云云，顯與常情
    悖離極甚。況被告於警方製作筆錄後，隨即被移送至地檢署
    ，被告亦應可確定並非如員警所述可以馬上回家，衡情被告
    於偵查庭中亦應極力否認犯行，並向檢察官表示有受警員利
    誘或詐欺之陳述，然被告卻仍捨此不為，依舊坦認有轉讓毒
    品之情，尤徵被告於警偵訊中並無任何非出於自由意志而為
    陳述之情形，被告於警偵訊中所為之供述，確係出於任意性
    ，依法自得採為證據。
二、次按被告以外之人於偵查中向檢察官所為之陳述，除顯有不
    可信之情況者外，得為證據，刑事訴訟法第159 條之1 第2
    項定有明文。查證人邱美霞於偵查中既係以證人身份陳述，
    且經檢察官告以具結義務及偽證處罰後命之朗讀結文具結，
    因該證人係於負擔偽證罪處罰之心理下證述，並以具結擔保
    其供述真實性，復無受其他不當外力干擾情形，可信性極高
    。加以證人邱美霞嗣於原審審理時，復經原審以證人身分傳
    訊，賦予被告詰問之機會，並無不當剝奪被告詰問權之情形
    ，經審酌上開證人於偵查中具結證述之際，其外部附隨之環
    境或條件並無不當，依上說明，其於偵查中所為證言，應具
    有證據能力，而得為證據。
三、再按被告以外之人於審判外之言詞或書面陳述，除法律有規
    定者外，不得作為證據；被告以外之人於檢察事務官、司法
    警察官或司法警察調查中所為之陳述，與審判中不符時，其
    先前之陳述具有較可信之特別情況，且為證明犯罪事實存否
    所必要者，得為證據，刑事訴訟法第159 條第1 項、第159
    條之2 分別定有明文。是依上開條文規定，被告以外之人於
    檢察事務官、司法警察（官）調查時所為之陳述，屬傳聞證
    據，依同法第159 條規定，本無證據能力，必須「具有較可
    信之特別狀況」及「必要性」二要件，始例外得適用上開第
    159 條之2 規定，認有證據能力，採為證據。而所謂「具有
    較可信之特別情況」係屬於證據能力之要件，法院應就偵查
    或調查筆錄製作之原因、過程及其功能等加以觀察其信用性
    予以判斷；又此之「必要性」要件，必須該陳述之重要待證
    事實部分，與審判中之陳述有所不符，包括先前之陳述詳盡
    、於後簡略，甚至改稱忘記、不知道等，雖非完全相異，但
    實質內容已有不符者在內（最高法院96年度台上字4304號、
    96年度台上字第4365號、96年度台上字第4414號判決意旨參
    照）。本件證人邱美霞係被告劉沛顯是否有轉讓禁藥犯行之
    重要證人，且證人邱美霞於接受警詢時就被告如何轉讓甲基
    安非他命供其施用等情節陳述詳盡，嗣於原審審理時，卻翻
    異改稱：被告沒有拿毒品給我用，是因為被告把毒品放在那
    邊，我就順手拿起來用，被告根本不知道我拿起來用云云（
    見原審卷第40頁），顯就與案情有重要關係之事向為前後不
    符之陳述。而證人邱美霞先前於警詢時既已坦言其所為之陳
    述內容均完全實在（見偵卷第26頁），而證人即為邱美霞製
    作警詢筆錄之查獲員警林裕棋亦清楚證稱：本案查獲後我們
    有將被告與邱美霞隔離，我們有問邱美霞說查獲的毒品是誰
    的，邱美霞就說是被告的，接著就主動告訴我們被告之前曾
    有轉讓過毒品給她等語（見原審卷第38頁），尤徵證人邱美
    霞於警詢時所為之陳述確係出於其個人自由意志所為。而證
    人邱美霞在警詢中就關於被告是否有轉讓毒品之犯行為陳述
    時，因被告並不在場，相較於其事後在原審審理時須當庭指
    訴被告，其先前於警詢中之陳述應屬較不受不當外力干擾，
    且係較少內在壓力下所為之陳述，是認證人邱美霞於警詢中
    之陳述應具有特別可信之情況，且證人邱美霞於警詢之陳述
    ，為證明被告犯罪事實之存否所不可欠缺，依刑事訴訟法第
    159條之2規定，其於警詢中之陳述，應具有證據能力。
四、最後，本案認定事實所引用下列卷內之文書證據、證物之證
    據能力部分，並無證據證明係公務員違背法定程式所取得，
    且檢察官及被告於原審準備程序中均同意下列文書證據、證
    物具有證據能力（見原審卷第21頁反面），迄至原審言詞辯
    論終結前復均未表示異議，爰審酌前揭證據並無顯不可信之
    情況與不得作為證據之情形，且經原審於審判期日依法進行
    證據之調查、辯論，被告於訴訟上之程序權即已受保障，故
    前揭各該證據，依刑事訴訟法第158條之4反面解釋及第159
    條之4之規定，應認均有證據能力，合先敘明。
貳、實體方面：
一、訊據被告固坦承有於上開時地遭警查扣毒品之事實，惟矢口
    否認有何轉讓禁藥之犯行，辯稱：邱美霞所施用的毒品並不
    是我請她施用的，因為我急著要回家，所以在檢察官訊問時
    ，我就按照警詢筆錄去講云云。
二、經查：
(一)、關於被告劉沛顯如何於上開時、地先後2 次無償提供第二級
    毒品甲基安非他命予邱美霞施用之事實，業經被告劉沛顯先
    後迭於警詢及偵訊中供承屬實。其於警詢時即已自陳：我有
    無償提供安非他命給邱美霞等語（見偵卷第15頁）；嗣於檢
    察官偵查中亦進一步供稱：我有請過邱美霞用安非他命2 次
    ，第1 次是99年8 月1 日在我家，另外一次是在前天或大前
    天在我一個朋友家裡，我沒有收她錢，都是放在玻璃球內請
    她施用；因為我沒有車，要請邱美霞開車載我去高速公路那
    邊跟一個綽號叫「阿文」的人買安非他命，我才會去請邱美
    霞用安非他命等語（見偵卷第62頁）。衡情被告若無上開轉
    讓禁藥之犯行，何庸編撰情節而自攬重典，由是已堪認其所
    為之自白並非出於子虛。況其上開所供，復核與證人邱美霞
    於警詢中指稱：我所施用的毒品都是劉沛顯免費提供給我的
    ，沒有任何金錢交易或報酬，他曾2 次提供我施用毒品等語
    （見偵卷第22頁、第24頁至第25頁），以及於偵訊時具結證
    稱：劉沛顯總共請我用過2 次毒品，第1 次是在今年8 月1
    日上午8 、9 點，在他桃園的家裡施用，數量就是一個玻璃
    球的量，至於第2 次就是在8 月20日上午9 點多，去他朋友
    「阿文」家裡，也是請我用安非他命，數量一樣也是一個玻
    璃球的量；這2 次他請我用安非他命，都沒有跟我收錢等語
    若合符節（見偵卷第65頁），益徵被告上開自白確與事實相
    符，堪予採信。
(二)、證人邱美霞雖於警詢時陳稱：「我第一次是於99年8 月1日9
    時許，在桃園市不熟識的朋友家客廳內施用二級毒品安非他
    命，最近一次施用是於99年8 月20日23時許，在劉沛顯的桃
    園市租屋處施用二級毒品安非他命」云云，與其嗣於偵訊中
    證述被告轉讓毒品供其施用之時地，前後陳述互有不一。惟
    證人之陳述有部分前後不符，究竟何者可採，法院本得依其
    自由心證予以斟酌，若其基本事實之陳述與真實性無礙時，
    仍非不得予以採信，非謂一有不符，即認其全部均為不可採
    納。茲本件證人邱美霞就被告確有提供毒品供其施用之基本
    事實，前後所述既均相符合，並無瑕疵可指，參以其於偵訊
    中所證情節，復與被告之自白內容相符，有如上述，自難率
    認證人邱美霞證述均一概不足採信，而仍得採為補強被告自
    白屬實之證據。準此，被告確實各於99年8月1日上午8時許
    及同年月20日上午9時許，分別在自己之福清街住處及綽號
    「阿文」友人之住處內，無償提供毒品供邱美霞施用共計2
    次之事實，應可認定。
(三)、又證人邱美霞雖就被告劉沛顯轉讓之毒品種類均略稱為安非
    他命。惟安非他命係屬毒品危害防制條例第2條第2項第2款
    所列之第二級毒品，甲基安非他命則屬同條項款附表（即其
    附表二編號89）所載之相類製品，依行政院衛生署管制藥品
    管理局之相關函釋，二者雖多為硫酸鹽或鹽酸鹽，可溶於水
    ，為白色、略帶苦味之結晶，但使用劑量及致死劑量，仍屬
    有別，且目前國內發現者似都為甲基安非他命之鹽酸鹽，可
    見安非他命與甲基安非他命，係毒性有差別之第二級毒品（
    最高法院97年度台上字第4536號判決意旨參照）。查被告劉
    沛顯為警於前開時地所查扣之顆粒共9小包（淨重6.9011公
    克，取樣0.0511公克鑑定用罄，尚餘淨重6.8500公克及分裝
    袋），經送請憲兵司令部刑事鑑識中心鑑定結果，已確定其
    內均含有甲基安非他命成分，有該中心100年1月14日憲直刑
    鑑字第1000000100號鑑定書在卷為憑（見原審審訴卷第14頁
    ），由是已可推認被告劉沛顯平日所接觸之第二級毒品毒品
    應為甲基安非他命無誤。又本件證人邱美霞於警詢時業已指
    稱其最近一次施用毒品的時間為99年8月20日，其所施用毒
    品之來源係由被告所提供等語（見偵卷第24頁至第25頁）。
    因警方在查獲證人邱美霞後，經採集其尿液送請台灣尖端先
    進生技醫藥股份有限公司檢驗結果，安非他命、甲基安非他
    命均呈陽性反應，有桃園縣政府警察局被採尿人尿液暨毒品
    真實姓名與編號對照表、該公司濫用藥物檢驗報告1紙在卷
    可憑（見偵卷第85頁至第86頁），佐以施用安非他命後，其
    尿液不致檢出甲基安非他命陽性反應，而施用甲基安非他命
    後，其尿液可檢出甲基安非他命和其代謝物安非他命成分；
    目前國內緝獲之白色結晶或粉末狀安非他命毒品，其成分多
    為甲基安非他命（行政院衛生署管制藥品管理局93年11月2
    日管檢字第0930010499號函參照），堪認本件被告先後於99
    年8月1日、同年月20日所提供予證人邱美霞施用之第二級毒
    品均係甲基安非他命，而非安非他命。本案被告與證人邱美
    霞所稱之安非他命及相關筆錄關於安非他命之記載，應係甲
    基安非他命之誤。起訴書指訴被告轉讓之第二級毒品係甲基
    安非他命，而非安非他命，則應屬正確。
(四)、至證人邱美霞嗣於原審審理時，雖翻異前詞，改稱：被告從
    沒有主動請我用過毒品，先前是我去被告那裡找他，要被告
    請我吃毒品，被告沒有拿給我用，但因被告放在那邊，我就
    順手拿起來用掉云云（見原審卷第40頁正反面）。但查，證
    人邱美霞上開所證內容，不惟已與其自身先前在偵訊時證稱
    ：99年8月1日上午8時，被告邀請我去他福清街住處，直接
    拿出毒品，我們2人再一起用玻璃球燒烤安非他命吸食，被
    告並沒有收我錢；至於第2次是在被告的朋友家裡，我看到
    被告跟他的朋友在用毒品，被告也有拿他的毒品給我施用等
    語矛盾（見偵卷第76頁），更與被告於原審審理中所辯：邱
    美霞施用的安非他命並不是我本人請她施用的云云（見原審
    卷第44頁）大相逕庭，悖離常情極甚，已難為採憑。實由徵
    諸證人邱美霞於原審審理中先是證稱：「（你所施用的安非
    他命是否被告轉讓給你的？）被告沒有給我用，因為被告放
    在那邊，我就順手拿起來用，被告不知道我拿起來用」云云
    （見原審卷第40頁），表示被告根本不知自己之毒品已遭邱
    美霞吸食，嗣經原審當庭詰以為何與先前所述內容不符，旋
    即改稱：因為我問被告「你有沒有安非他命？」，被告說那
    是他自己要用的，然後他把安非他命放在桌上後就去上廁所
    ，我自己把桌上的安非他命拿來吃，被告也有生氣罵我云云
    （見原審卷第41頁），又改稱被告為了邱美霞偷吃安非他命
    一事曾有動怒喝叱，故證人邱美霞就被告是否知悉其曾拿取
    被告之毒品施用，前後所述確有重大矛盾。衡諸證人邱美霞
    與被告原為朋友關係，每月平均會碰面2、3次聊天，此為被
    告當庭直言不諱，堪認證人邱美霞與被告彼此間應有相當程
    度之交往情誼，而證人邱美霞事後因見被告免費提供其施用
    毒品致遭訴追並恐受刑事制裁，不免曲意迴護，是認其上開
    於原審審理中所述，並不足以資為對被告有利之認定，附此
    敘明。
(五)、查被告於原審準備程序中先是辯稱：我不知道我曾在警詢中
    講過我有轉讓毒品給邱美霞云云。經本院提示被告之警、偵
    訊筆錄內容後，旋即改稱：筆錄上的話都是我講的沒錯，但
    當時是因為我有吸毒，神智不清，才會這樣說云云（見原審
    卷第20頁），且又否認扣案之毒品為其所有，另辯稱：邱美
    霞在被警查獲的地方有要求我攬下扣案毒品，當時我想說邱
    美霞是初犯，我就說毒品都是我所有云云（見原審卷第21頁
    ）。惟經原審質以證人邱美霞何以膽敢在查獲員警面前公然
    要求代為頂替，被告立刻改稱：邱美霞是用眼神示意我要求
    我頂替，沒有明講云云（見原審卷第21頁反面），已清楚可
    見其所辯前後矛盾至極。迨至原審審理期日時，被告經原審
    先後當庭提示其在偵訊中應訊過程之光碟勘驗結果，並傳喚
    證人即本案查獲員警王志文、林裕棋到庭作證，確定被告不
    論在接受警詢或偵訊之過程中，神智均屬清醒，無毒癮發作
    之情形後，其又再翻稱：扣案的毒品雖然都是我的，但我先
    前之所以會在警詢中陳述我有轉讓毒品給邱美霞，是因為我
    急著要回家；警察也有跟我說，如果承認就可以回家，在檢
    察官訊問時，我也是急著要回家，才會說跟警詢一樣的話云
    云。經原審當庭詰以其為何前後辯解南轅北轍，被告再次諉
    稱：因為之前我以為我有毒癮發作，神智不清才會這樣講云
    云（見原審卷第44頁）。綜觀被告歷次所辯，非但反覆不一
    ，前後矛盾，其亟欲卸責之情，實為顯然，所辯已難採信。
(六)、綜上所述，被告前揭所辯，無非僅係臨訟杜撰，畏罪卸責之
    詞，要無可採。本件被告無償轉讓甲基安非他命予邱美霞之
    犯行，事證明確，堪以認定，應依法論科。被告於本院審理
    時聲請再傳喚證人邱美霞到庭對質，並與被告一同測謊乙節
    ，核均無必要，併此敘明。
三、按甲基安非他命雖係毒品危害防制條例第2條第2項第2款所
    定之第二級毒品，但亦屬藥事法所稱之禁藥（即藥事法第22
    條第1款所稱之經中央衛生主管機關明令公告禁止製造、調
    劑、輸入、輸出、販賣或陳列之毒害藥品）。而明知為禁藥
    而轉讓者，藥事法第83條既定有處罰明文，故行為人明知為
    禁藥即甲基安非他命而轉讓予他人者，除成立毒品危害防制
    條例第8條第2項轉讓第二級毒品罪外，亦構成藥事法第83條
    第1項轉讓禁藥罪，此係屬同一犯罪行為而同時有二種法律
    可資處罰之法條競合情形，應依「重法優於輕法」、「後法
    優於前法」等法理，擇一處斷。又毒品危害防制條例第8條
    第2項轉讓第二級毒品罪之法定本刑為「6月以上5年以下有
    期徒刑，得併科新臺幣70萬元以下罰金」，而藥事法第83條
    第1項轉讓禁藥罪係於93年4月21日修正公布，同年月23日生
    效之後法，該罪之法定本刑為「7年以下有期徒刑，得併科
    新臺幣500萬元以下罰金」，行為人除轉讓甲基安非他命，
    其數量達行政院依毒品危害防制條例第8條第6項規定所訂定
    之標準，經依法加重該條第2項之法定刑後，較藥事法第83
    條第1項之法定刑為重之情形外，因修正後藥事法第83條第1
    項之法定本刑，顯較毒品危害防制條例第8條第2項之罪之法
    定本刑為重，且屬後法，依前述「重法優於輕法」、「後法
    優於前法」之法理，自應優先適用藥事法第83條第1項之規
    定處斷（最高法院99台上2041號判決意旨參照）。查被告先
    後2次轉讓予邱美霞施用之甲基安非他命數量固不詳，惟既
    僅足以供證人邱美霞施用1次，衡以一般施用毒品單次施用
    甲基安非他命之數量，要無可能達「轉讓持有毒品加重其刑
    之數量標準」所定「第二級毒品：淨重10公克以上」之加重
    其刑標準，此外，復查無其他法定加重事由，自應優先適用
    藥事法第83條第1項規定論處。是核被告所為，均係犯藥事
    法第83條第1項之轉讓禁藥罪。被告2次轉讓屬禁藥之第二級
    毒品甲基安非他命前持有之低度行為，各應為轉讓之高度行
    為所吸收，均不另論罪。被告所犯上開2 罪，時地不同，犯
    意各別，應予分論併罰。
四、原審認被告罪證明確，適用藥事法第83條第1項，刑法第11
    條前段、第51條第5款之規定，及審酌被告明知施用甲基安
    非他命嚴重戕害身心，而為社會亂源之一，非但未勸阻友人
    邱美霞吸食，反而無償提供甲基安非他命予邱美霞，犯後又
    不知悔改，飾詞脫免罪責，缺乏為自己行為負責之態度，所
    為實屬非是，並兼衡其素行、智識程度、犯罪動機、目的等
    一切情狀，各量處有期徒刑7月，並定應執行刑有期徒刑1年
    。復說明扣案之第一級毒品海洛因3小包、第二級毒品甲基
    安非他命9小包，雖均屬法律上禁止持有之違禁物，惟與本
    件轉讓毒品之犯罪事實無直接關係，且於被告所犯施用第一
    級毒品、第二級毒品罪中已宣告沒收銷燬，此觀原審法院99
    年度審訴字第2551號宣示判決筆錄即明（見原審卷第11頁至
    第12頁），並經檢察官執行沒收銷燬，有臺灣桃園地方法院
    檢察署檢察官扣押（沒收）物品處分命令2份在卷可參（見
    原審卷第13頁、第16頁），爰不併予宣告沒收銷燬。其認事
    用法均無違誤，量刑亦稱允當，被告上訴意旨，仍執陳詞，
    否認犯罪，為無理由，其上訴應予駁回。
據上論斷，應依刑事訴訟法第368條，判決如主文。
本案經檢察官張啟彬到庭執行職務。
中    華    民    國   100    年    12    月    14    日
            刑事第一庭    審判長法  官   葉騰瑞
                                法  官   彭政章
                                法  官   莊明彰
以上正本證明與原本無異。
如不服本判決，應於收受送達後10日內向本院提出上訴書狀，其
未敘述上訴之理由者並得於提起上訴後10日內向本院補提理由書
（均須按他造當事人之人數附繕本）「切勿逕送上級法院」。
                                書記官   陳藝文
中    華    民    國   100    年    12    月    14    日